臺灣嘉義地方法院民事判決　　　　　　　 95年度訴字第106號
原　　　告　丁○○
訴訟代理人　乙○○
被　　　告　丙○○
被　　　告　甲○○
上列當事人間請求損害賠償事件，本院於95年12月20日言詞辯論
終結，判決如下：
    主  文
被告丙○○應給付原告新臺幣貳拾參萬壹仟陸佰陸拾元。
原告其餘之訴駁回。
訴訟費用由被告負擔十分之三；餘由原告負擔。
本判決原告勝訴部分得假執行。但被告丙○○如於執行標的物拍
定、變賣前以新臺幣貳拾參萬壹仟陸佰陸拾元為原告預供擔保者
，得免為假執行。
    事實及理由
一、原告起訴主張：
  (一)被告林勝卿於民國92年11月1日下午5時5分許，駕駛車牌號
    碼5Q－222號營業用小客車（下稱林車）暫停於嘉義市○區
    ○○路由北往南方向靠近嘉義火車站前嘉義縣公車站附近路
    旁，因被告丙○○將車駛出時不慎由後撞擊同向由原告所騎
    乘、車牌號碼UPR－981號之機車（下稱邱車）後，於邱車重
    心不穩之際，邱車再被被告甲○○駕駛車牌號碼QM－4365自
    用小客車（下稱王車）撞到，使原告因此人車倒地，並造成
    原告受有頭部外傷、腦震盪及左側鎖骨粉碎性骨折等傷害。
    為此依據侵權行為損害賠償之法律關係，請求被告賠償新台
    幣（下同）745,000元。茲將請求明細臚列如下：
    1.醫療費用（含住院、開刀）及看護費共45,000元：其醫療
      費是15,000元，另其由乙○○擔任看護，請求看護一個月
      之看護費30,000元。
    2.機車修理費2,500元。
    3.薪資減少之損失190,080元：每月以勞動基準法最低薪資
      15,840元計算，原告至少12個月不能工作，爰請求190,08
      0元。
    4.將來須再支出之手術費、調養費、看護費、薪資收入損失
      共68,600元：原告預計96年2月要去作將固定的骨板及的
      螺絲拿出來的手術，須支出手術費約一萬多元，該手術必
      須全身麻醉，也需要看護費33,600元，兩個禮拜不能工作
      會影響薪資收入大約15,000元，手術完要一個月的調養費
      用約10,000元，這部分總共68,600元。
    5.精神慰撫金40萬元：原告因車禍身心均痛苦異常，此部分
      請求被告賠償精神慰撫金40萬元。
    6.以上共請求745,000元。
  (二)聲明：被告應給付原告745,000元。
  (三)對被告抗辯所為之陳述：
    1.原告提出之照片，除了警察照的，是事發後沒幾天就去照
      的，照的日期就是照片上的日期，至於95年1月12日是因
      為被告丙○○有更換大燈，其再去照的。
    2.原告所稱機車上有林車車子之黃色油漆，從照片上看不出
      來，要機車上才看得出來，是在排氣管上，該點很小，像
      牙籤一樣的大小。原告提出原告機車輪胎的照片雖是95年
      4月9日照的，但原告機車從車禍後都沒有在騎，都放在家
      裡，而且排氣管上有刮痕，從照片上看不清楚，但從機車
      上就可看得出來，原告機車的擋泥板是跟被告丙○○汽車
      左邊的保險桿碰撞到。
    3.如果被告二人沒有與原告發生碰撞，為何要辦理出險。
    4.原告被計程車撞到的時候，其機車當時重心不穩，但沒有
      倒掉，車頭有偏向右邊。而計程車與機車碰撞的地方是一
      個路口，該路口沒有劃白線，所以不知道是哪個車道。
    5.被告甲○○的車子當時是在慢車道上，當時被告甲○○的
      車子是在原告機車的後方，原告提出之照片可以證明甲○○車頭有碰撞的痕跡，而且從偵卷第13張照片（按：臺灣
      嘉義地方法院檢察署93年度發查字第305號卷第34頁）可
      以說明王車右前車頭撞到邱車後，邱車不穩，王車拖著邱
      車，王車才會有右邊車身的擦痕。
    6.警察畫的現場圖不正確，也就是交通圖漏畫丙○○的部分
      ，甲○○部分沒有錯，但原告機車位置畫的比較靠南邊，
      事實上應該往北邊一點，而張振河是作偽證，所以鑑定結
      果不可採。檢察官的認定都受現場圖及證人的證言的影響
      ，認定有錯誤。
    7.林車斜斜的停在路邊，因為公車進站，林車就切出來，因
      為邱車在林車的左前方，所以林車右車燈下方保險桿附近
      撞到邱車後方車牌處，邱車沒倒，繼續往前行進，但是重
      心不穩，王車隨即由後追撞，王車是右車頭撞到邱車，撞
      到邱車座墊左下方塑膠殼附近。
二、被告丙○○則請求駁回原告之訴，並以下列情詞置辯：
  (一)檢察官已認定其沒有錯，原告自陳車禍後已昏昏沈沈，有何
    依據說警察畫的現場圖不正確。
  (二)原告提出來的照片是他們自己照的，不能作證據。
  (三)原告畫的Ｃ車位置不對，其畫出其當時位置標示為Ｄ車，其
    車子也沒有停斜斜，其也沒有碰撞到機車。
  (四)車禍當天晚上其就去跟車行講這件事，車行就去向保險公司
    報出險，其未去報出險。
  (五)其不承認原告之主張，至於原告請求的項目請法院依照證據
    認定。
三、被告甲○○則請求駁回原告之訴，並以下列情詞置辯：
  (一)檢察官已認定其沒有錯，交通鑑定也認定其沒有肇事責任，
    原告自陳車禍後已昏昏沈沈，有何依據說警察畫的現場圖不
    正確。
  (二)原告提出來的照片是他們自己照的，不能作證據。
  (三)其不承認原告之主張，至於原告請求的項目請法院依照證據
    認定。
  (四)被告甲○○開在汽車道，邱車因重心不穩，突然闖到汽車道
    內，邱車左邊手把擦撞王車右前車門把手附近，邱車倒掉，
    被告甲○○就停在他車子的前方。
四、本院之判斷：
  (一)原告主張被告就其所受傷害應負損害賠償責任等語，惟為被
    告所否認，並以前詞置辯，經查：
    1.按汽車、機車或其他非依軌道行駛之動力車輛，在使用中
      加損害於他人者，駕駛人應賠償因此所生之損害。但於防
      止損害之發生，已盡相當之注意者，不在此限，民法第19
      1條之2定有明文。本條係為加重駕駛人的責任要件，凡動
      力車輛在使用中加損害於他人者，即應負損害賠償責任，
      由法律推定駕駛人侵害他人之行為係出於過失。至於駕駛
      人之免責要件乃證明於防止損害之發生，已盡相當之注意
      義務，積極為防止損害之發生而有所作為，仍不免發生損
      害，亦即證明駕駛人使用動力車輛加損害於他人，非因過
      失所致而後可。次按檢察官不起訴處分，無拘束民事訴訟
      之效力，又刑事判決所為事實之認定，於獨立民事訴訟之
      裁判時，本不受其拘束（最高法院41年台上字第1307號判
      例意旨參照）。本件原告就被告丙○○、甲○○前開行為
      向臺灣嘉義地方法院檢察署提出告訴，雖經該署及台灣高
      等法院台南分院檢察署以罪嫌不足為不起訴處分，分別有
      臺灣嘉義地方法院檢察署92年度偵字第6616號、94年度偵
      續字第17號處分書，台灣高等法院台南分院檢察署94年度
      上聲議字第826號處分書附於各該偵查卷可參，惟如上所
      述，檢察官所為不起訴處分，本院本不受拘束，本院仍應
      依民法侵權行為之相關規定加以認定被告是否應負民事損
      害賠償責任。又本院審酌被告丙○○、甲○○於本院陳稱
      ：其等不聲請再傳證人，請法院直接參考地檢署的筆錄即
      可等語（見本院95年11月8日言詞辯論筆錄），爰僅依偵
      查卷及兩造於本院提出之事證認定被告二人是否應就原告
      所受傷害負損害賠償責任，不另傳訊相關證人到院調查，
      合先敘明。
    2.茲認定被告丙○○應否負損害賠償責任如下：
      (1)證人吳盛松在偵查程序中於95年3月2日證稱：當時其在
        嘉義市火車站前乘客出口處排班，其是最後一輛車，其
        看到告訴人（按：即本件原告）騎機車在中山路的機車
        道上面有一輛計程車，本來停在中山路嘉義縣公車站牌
        邊突然左轉出來，導致機車有點搖晃，我就趕緊叫計程
        車不要走，轉頭過來時就看到告訴人的機車倒在自小客
        車後面，他們怎麼發生擦撞其沒有看見，其確定計程車
        司機是被告丙○○，因為他車牌是222，…，被告丙○○沒有注意旁邊的狀況就突然轉出來，…，其只看到這
        些等語（見臺灣嘉義地方法院檢察署95年交查字第170
        號卷第11頁至12頁）；證人蘇俊謙在偵查程序中於95年
        3月6日證稱：本件於92年11月1日下午5時5分在嘉義市
        ○○路火車站前之交通意外，其有親眼目睹，其有在現
        場，其在中山路排班計程車，…，當時其正在中山路嘉
        義縣公車站牌前，之前有司機在吵架，其看他們吵架，
        剛好有一輛黃色計程車本來在公車站牌前的機車道上，
        他突然左轉出來要上快車道，因為機車道都被佔用，告
        訴人（按：即本件原告）騎一輛機車在快車道，在該計
        程車的左前方搖晃，其以為告訴人喝酒，然後就看到告
        訴人倒下去了，有一個叫林俊義叫救護車，其還幫忙抬
        告訴人上救護車，其也攔阻那輛計程車，但他並沒有停
        下來，其確定是被告丙○○，因為他車號是222，…，
        其看到的是因為計程車左轉出來，才造成車禍，有沒有
        撞到其不清楚等語（見臺灣嘉義地方法院檢察署95年交
        查字第170號卷第16頁至17頁）。至證人吳勝松、蘇俊
        謙固在同一偵查程序於95年5月15日改證稱：其等有親
        眼看到被告丙○○之計程車撞到原告之機車等語（見臺
        灣嘉義地方法院檢察署95年交查字第170號卷第50頁至
        52 頁），惟本院認證人吳勝松、蘇俊謙第一次在偵查
        程序中既證稱其等不確定被告丙○○之計程車有無撞到
        原告之機車之情，因此，其等嗣後之證詞卻改稱有親眼
        看到，爰認嗣後之證詞不可採信，惟其等第一次之證詞
        則應配合其他事證加以審酌，始能認定是否可採。
      (2)又被告甲○○於在偵查程序中於94年6月16日供陳：車
        禍當天其有告訴到場處理之員警稱是丙○○的車擦撞到
        告訴人（按：即本件原告）的車，是有在場的民眾告訴
        其，其向員警轉述，…，員警應該是旁觀的民眾將車號
        告訴員警才找到丙○○的等語（見臺灣嘉義地方法院檢
        察署94年偵續字第17號卷第15頁）；被告甲○○另於同
        偵查程序中於95年6月12日供稱：案發時旁邊有很多圍
        觀民眾，還有二位熱心的人抄電話給其，但其不知道他
        們叫什麼名字，印象中其有打電話，證人蘇俊謙原來告
        訴可以出來作證，後來又不了了之，說不願意出來，其
        已經不太記得當時狀況，開偵查庭時之所以從未表示有
        目擊證人存在，是因為其不能確定他們真的有看到，因
        為後來他們講電話的態度不太一樣，所以其就沒有跟本
        檢察官提出等語（見臺灣嘉義地方法院檢察署95年交查
        字第588號卷第16頁）；而證人即當時先至現場處理之
        員警黃寶進證稱：當時有一個路人跟其說好像是先被計
        程車擦撞到，他好像有提供車牌號碼給其，又有另外一
        個路人跟其說不是計程車撞到的，沒多久其就把現場交
        給交通處理小組的警員，那二位民眾當時都還留在現場
        ，因為民眾有提供車牌號碼，當時其到場時計程車並不
        在現場，所以其先回派出所查證，請車行連絡那輛計程
        車司機先到派出所還事先到現場，其已忘了，但其記得
        司機有來派出所，而且車禍處理小組的人也有製作那位
        司機的談話筆錄等語（見臺灣嘉義地方法院檢察署94年
        偵續字第17號卷第19頁）。
      (3)本院行言詞辯論時請原告及被告丙○○分別在現場圖（
        即臺灣嘉義地方法院檢察署93年發查字第305號卷第15
        頁）上畫出被告丙○○所駕林車當時暫停之位置（本院
        將該圖影印附於95年12月20日言詞辯論筆錄後），二人
        所劃之「C」、「D」處除了是否斜停外，大致相同，因
        此被告丙○○於車禍事故當時駕駛林車暫停於嘉義市○
        區○○路由北往南方向靠近嘉義火車站前嘉義縣公車站
        附近路旁之情，堪可認定。本院審酌當時處理現場之員
        警黃寶進亦證稱有聯絡被告丙○○回到車禍現場製作筆
        錄等語，而另一被告甲○○亦陳稱其有告訴到場處理之
        員警稱是丙○○的車擦撞到原告等語，認證人吳茂盛、
        蘇俊謙於偵查程序中第一次作證之證詞指證被告丙○○
        有將其車從路旁駛出，並聯絡被告丙○○回到車禍現場
        製作筆錄等語，應非事後故意挾怨報復被告丙○○之言
        ，應堪可採信。
      (4)至證人張振河於偵查程序中固證稱：其很肯定被告林勝
        卿的車沒有撞到告訴人（按：即本件原告）等語（見臺
        灣嘉義地方法院檢察署94年偵續字第17號卷第29頁），
        惟本院審酌證人張振河於該次偵訊之證詞，其乃先證稱
        ：「（車禍發生經過？）當時我看到一部機車由中山路
        由北向南行駛，機車的左手手把擦到小客車的車門，機
        車因此失控倒地」、「（機車在擦撞小客車前有無擦撞
        其他車輛？）我沒有看到。」等語（見臺灣嘉義地方法
        院檢察署94年偵續字第17號卷第29頁），其後證人才改
        稱其很肯定被告林勝卿的車沒有撞到原告之情，以及被
        告丙○○之計程車暫停處距離原告與被告甲○○擦撞處
        已有相當之距離，除非證人張振河事先預知即將發生之
        事，並以眼睛緊盯整件事情發生始末，否則實難想像證
        人張振河既看到原告與被告甲○○擦撞之經過，又能看
        到被告丙○○沒有與原告機車擦撞，因此，本院認證人
        張振河至多只是沒有看到被告丙○○有無與原告機車擦
        撞，而其稱其肯定被告林勝卿的車沒有撞到原告等語，
        應僅屬其個人主觀之認知（按：本院並未認定其證言為
        偽證），亦即本院認為被告林勝卿的車有無撞到原告之
        機車，仍應以同時排班在被告丙○○計程車後之證人吳
        茂盛、蘇俊謙之證言資為依據。
      (5)另原告提出其事後自行拍攝之照片以證明林車如何撞擊
        邱車云云，惟查，原告提出之照片係原告自行拍攝，且
        一般車輛通常會有不明擦碰撞之脫漆痕跡，因此，本院
        認原告自行拍攝之照片要難資為證據，因此，原告依據
        該照片上未經確認是否系爭車禍事故所造成之脫漆痕跡
        自行推論之碰撞過程，亦乏依據，而無法採憑。
      (6)因此，本院綜合上述事證，認證人吳勝松、蘇俊謙第一
        次在偵查程序時所為之證詞，應可採信，亦即本院認系
        爭事故之經過應係：被告丙○○於車禍事故當時駕駛林
        車暫停於嘉義市○區○○路由北往南方向靠近嘉義火車
        站前嘉義縣公車站附近路旁，在原告騎乘機車經過之時
        ，被告丙○○同時將車駛出，至於造成原告機車重心不
        穩之原因究竟係因被告丙○○擦撞到原告機車，或因被
        告丙○○突然駛出使得原告緊急將車偏離原來車道，則
        無法確認，然本院依民法第191條之2之規定，認既然原
        告受傷之損害係因被告丙○○駕駛動力車輛在使用中所
        造成，自應依法推定被告丙○○駕駛動力車輛侵害原告
        之行為係出於過失（按：此乃民事責任之推定過失，與
        刑事責任之過失不同），而被告丙○○復無法舉證證明
        其具有免責事由，且原告隨即為無過失之被告甲○○所
        駕之王車擦撞（詳如後述），因而原告車倒受傷之結果
        與被告丙○○之過失有因果關係，因此，本院認被告丙○○應就原告所受傷害負民事損害賠償責任，始符合民
        法第191條之2之規定保護被害人之目的。
      (7)至被告丙○○固然因而須負較重之民事賠償責任，然就
        此部分，我國已有「汽車強制責任保險制度」可資以利
        用，亦即被告丙○○得將此部分之責任透過「汽車強制
        責任保險制度」加以分擔，尚不致因本院適用民法第19
        1條之2之規定而受到實質之不利益，附此敘明。
    3.茲認定被告甲○○應否負損害賠償責任如下：
      (1)按汽車在雙向二車道行使時，在快慢車道間變換車道時
        ，應讓直行車先行，並注意安全距離，道路交通規則第
        97條第5款（按：舊法，目前新法已將第5款移列至第2
        項，並為文字之修正）定有明文。次按所謂「過失」，
        係指行為人雖非故意，但按其情節應注意，並能注意，
        而不注意者，為過失；或行為人對於構成犯罪之事實，
        雖預見其能發生而確信其不發生者，以過失論。而汽車
        駕駛係目前社會之通常活動，為使交通順暢，政府特制
        定相關行車規則供用路人參考，而汽車駕駛人亦信賴其
        他之駕駛人、行人，均會遵行相關之規定謹慎用路。雖
        汽車駕駛人可信賴其他參與交通之對方亦能遵守交通規
        則，同時為必要之注意，謹慎採取適當之行動，而對於
        不可知之對方違規行為並無預防之義務。但若因對於違
        規行為所導致之危險，已屬可預見，且依法律、契約、
        習慣、法理及日常生活經驗等，在不超越社會相當性之
        範圍應有注意之義務者，仍有以一定之行為避免結果發
        生之義務，反之，若他人之違規事實雖極明顯，但因無
        充足之時間可採取適當之措施以避免發生交通事故之結
        果時，即難認其對於交通事故之發生具有過失，令負過
        失之責任。
      (2)經查，原告於92年11月1日下午5時5分許，騎乘邱車行
        駛於嘉義市○區○○路（由北往南方向）上，因被告丙○○所駕駛之林車突然駛出（按：二車有無碰撞，因欠
        缺證據而無法認定，業如前述），造成邱車該機車重心
        不穩之際，適被告甲○○駕駛王車經過該路段，而與邱
        車發生事故等情，業經認定如上，本院依附卷之道路事
        故現場圖及道路交通事故調查表（一）、（二）及交通
        事故現場照片21張觀之，邱車所留之刮地痕起點係自外
        側車道往機車優先道之機車倒地位置斜刮之；而被告甲○○所駕駛之王車，車頭及車尾之部分，皆距外側車道
        與機車優先道之分道線1.2公尺之情形以觀，並參酌被
        告甲○○及原告於偵查中之陳述，以及證人張振河於偵
        查程序中證稱：「（車禍發生經過？）當時我看到一部
        機車由中山路由北向南行駛，機車的左手手把擦到小客
        車的車門，機車因此失控倒地」等語（見臺灣嘉義地方
        法院檢察署94年偵續字第17號卷第29頁），足認系爭事
        故乃係因原告已因被告丙○○突然將車駛出而造成機車
        不穩後變換車道，因而使得原告所騎乘之機車左側與被
        告甲○○所駕之王車發生擦撞所致。
      (3)至原告提出其事後自行拍攝之照片以證明係王車右前車
        頭先撞到邱車後，邱車不穩，王車拖著邱車，王車才會
        有右邊車身的擦痕，足見王車是自後追撞邱車云云，惟
        查，原告提出之照片係原告自行拍攝，且一般車輛通常
        會有不明擦碰撞之脫漆痕跡，因此，本院認原告自行拍
        攝之照片要難資為證據。又衡諸常情，機車只有靠兩個
        輪胎支撐車身，若機車被汽車從後追撞，機車通常會傾
        斜倒地，否則會被彈開，殊難想像會有機車先被汽車從
        後擦撞後被汽車拖住，其後再從汽車的右邊車身擦過之
        情形，是原告主張系爭事故係王車自後追撞邱車云云，
        要難採憑。
      (4)此外，本件車禍原因經送鑑定機關鑑定，並將該機關之
        鑑定結果送覆議後，均為與本院上述認定結果相同之認
        定，亦有台灣省雲嘉區車輛行車事故鑑定委員會93年2
        月4日嘉鑑字第930099鑑定意見書1份及臺灣省車輛行車
        事故覆議鑑定委員會93年5月5日府覆議字第9320233 號
        函1份附於偵查卷可憑。
      (5)因此，依據上述事證，堪認系爭車禍之發生非因被告甲○○之過失所造成，被告甲○○應可免負賠償責任。
    4.依上所述，本院認被告丙○○應對原告受傷害負損害賠償
      責任，而被告甲○○則可免負損害賠償責任，因此，原告
      主張被告丙○○就其所受傷害應負損害賠償責任為有理由
      ，至其主張被告甲○○就其所受傷害亦應負損害賠償責任
      則為無理由。
  (二)再按不法侵害他人之身體或健康者，對於被害人因此喪失或
    減少勞動能力或增加生活上之需要時，應負損害賠償責任；
    及不法侵害他人之身體、健康、名譽、自由、信用、隱私、
    貞操，或不法侵害其他人格法益而情節重大者，被害人雖非
    財產上之損害，亦得請求賠償相當之金額，民法第191條之2
    前段、第193條第1項、第195條第1項分別定有明文。被告丙○○應對原告所受傷害應負損害賠償責任，業如上述，被告
    之過失行為，顯與原告身體所受傷害間有因果關係，係不法
    侵害原告之權利，是原告依據侵權行為之法律關係，請求被
    告賠償其損害，自屬有據。茲就原告請求被告丙○○賠償之
    項目及金額是否應予准許，分述如下：
    1.醫療費用（含住院、開刀）及看護費共45,000元部分：
      (1)經核原告提出之住院醫療費用明細及門診費用證明書各
        1紙，其中住院醫療費用扣除健保給付部分之金額為6,6
        84元，而門診費用扣除健保給付部分之金額為1,544元
        ，因此，原告請求之住院、門診費用在8,228元（6,684
        ＋1,544＝8,288）範圍內，為有理由，應予准許。
      (2)至原告主張其由乙○○看護一個月，請求看護費用30,
        000部分，按「親屬間之看護，縱因出於親情而未支付
        該費用，然其所付出之勞力，顯非不能以金錢為評價，
        此種基於身分關係之恩惠，自不能加惠於加害人，而應
        比照一般看護情形，認被害人受有相當看護費之損害，
        命加害人賠償，始符民法第一百九十三條第一項所定增
        加生活上需要之意旨。」（最高法院89年度台上字第17
        49號判決參照）。經查，原告因本件事故受有頭部外傷
        、腦震盪及左側鎖骨粉碎性骨折等傷害而於92年11月1
        日住進行政院衛生署嘉義醫院治療，至同年月7日出院
        ，此據原告提出該院診斷證明書乙紙在卷可稽，惟本院
        審酌行政院衛生署嘉義醫院95年12月18日嘉醫歷字第09
        50006608號函稱：原告出院後不需他人看護等語，認原
        告住院期間，依其傷勢及病況，應有受看護之必要，得
        請求看護費之損害外，其餘日期尚難認原告有受看護之
        必要，因此，原告請求之看護費，以其住院期間即7日
        部分為有理由，且參酌原告主張其由乙○○看護一個月
        30,000元，平均每日1,000元，並未高於目前醫院附設
        看護中心之價格（每小時100元，一日2,000元），爰採
        原告主張之價格即每日1,000元為計算基準，經計算原
        告請求之看護費在7,000元（1,00 0×7＝7,000）範圍
        內，為有理由。
      (3)因此，原告請求之醫療費用（含住院、開刀）及看護費
        合計在15,228元範圍內，應予准許，逾此金額之請求，
        應予駁回。
    2.機車修理費2,500元部分：經查，依據檢察官指揮嘉義市
      警察局鑑識科勘查鑑定時所拍攝之照片，原告之機車並無
      明顯之損害，有該照片附於偵查卷可稽（見臺灣嘉義地方
      法院檢察署94年偵續字第17號卷第37頁至40頁），且原告
      提出估價單資為證明，惟原告應係僅請機車行估價，並未
      實際將車送修，因此，本院已難認原告有此部分之損失，
      又核該估價單所記載之待修理項目為電瓶、機油、齒輪油
      、引擎拆洗、油箱清修及化油器清洗，應非系爭機車遭碰
      撞所致之損害，且原告亦未提出證據證明與本件事故有關
      ，因此，本院認原告此部分之請求，尚屬無據，不應准許
      。
    3.薪資減少之損失190,080元：行政院衛生署嘉義醫院就此
      部分於95年12月18日以嘉醫歷字第0950006608號函覆本院
      稱：原告出院後六個月可從事一般事務性之工作等語，有
      該函在卷可稽，是本院認原告因受傷無法工作之期間應為
      六個月，而原告主張每月薪資以勞動基準法最低薪資15,
      840元計算等語，應屬合理，經計算原告請求之薪資減少
      之損失在95,040元（15,840×6＝95,040）範圍內，為有
      理由，應予准許，逾此金額之請求，應予駁回。
    4.將來須再支出之手術費、調養費、看護費、薪資收入損失
      共68,600元部分：經核原告就此部分業已提出行政院衛生
      署嘉義醫院95年12月7日診斷證明書（附於本院95年12月
      20日言詞辯論筆錄後），該診斷證明書上載：病名左鎖骨
      （粉碎性）骨折（骨板固定中），醫師囑言需住院手術拔
      除骨板、骨螺絲及休養，約需兩週等語，因原告未能提出
      須支付多少手術費、調養費之證明，尚難認定原告有此部
      分之損失，至看護費及薪資損失則依前述認定標準分別酌
      定原告得請求此部分之看護費為14,000（1,000×14＝14,
      000），薪資損失為7,392（15,840/30×14＝7392），合
      計為21,392元，逾此金額之請求，應予駁回。
    5.精神慰撫金40萬元部分：按慰撫金數額之認定，除依被害
      人所受身體上及精神上痛苦程度及所造成之影響二者予以
      衡量外，尚須斟酌雙方之身分、資力與加害之程度等情予
      以核定。查原告因本次車禍，受有頭部外傷、腦震盪及左
      側鎖骨粉碎性骨折之傷害，有原告提出92年11月7日之行
      政院衛生署嘉義醫院診斷證明書可參。又原告目前職業為
      護士，92年所得總額為1,213,195元、名下有5間房屋、6
      筆土地、9筆投資，被告丙○○職業為計程車司機，92年
      所得總額為120,000元，名下有7筆不動產等情，此業據兩
      造於警詢時陳明，並有兩造之稅務電子閘門財產所得調件
      明細表，以及財團法人台灣省私立嘉義博愛仁愛之家95年
      12月8日（95）嘉博仁行字第152號函在卷可按。本院綜參
      上情，認原告此部份請求以10萬元為適當，逾此部分之請
      求為無理由，不予准許。
    6.綜上所述，原告所受之損害，合計為231,660元【計算式
      ：15,228（元）＋95,040（元）＋100,000（元）＋21,39
      2＝231,660（元）】。
  (三)綜上所述，原告依據侵權行為損害賠償之法律關係，請求被
    告丙○○給付231,660元，為有理由，應予准許，逾此所為
    之請求，為無理由，應予駁回，又原告請求被告甲○○賠償
    損害部分則為無理由，應予駁回。
五、本件為判決基礎已臻明確，兩造其餘主張陳述核與判決結果
    無影響，爰不予逐一論述，附此敘明。
六、又本件為關於財產權之訴訟，所命給付之金額未逾50萬元之
    所為被告丙○○敗訴判決，爰依民事訴訟法第389條第1項第
    5 款之規定，就原告勝訴部分，依職權宣告假執行，本院併
    依同法第392條第2項、第3項規定，依職權宣告被告丙○○
    得供擔保，免為假執行。
七、結論：本件原告之訴為一部有理由、一部無理由，依民事訴
    訟法第79條、第389條第1項第5款、第392條第2項、第3項，
    判決如主文。
中　　華　　民　　國　　96　　年　　1 　　月　　3 　　日
                  民二庭法　官　林福來
以上正本，係照原本作成。
如對本判決上訴須於判決送達後20日內向本院提出上訴狀
中　　華　　民　　國　　96　　年　　1 　　月　　3 　　日
                        書記官　劉昀匊
